臺灣嘉義地方法院民事裁定　96年度破字第27號
聲　請　人　甲○○
　　　　　　　　　　　　13號.
上列當事人間聲請宣告破產事件，本院裁定如下：
    主  文
聲請駁回。
聲請程序費用由聲請人負擔。
    理  由
一、本件聲請意旨略以：緣聲請人為投資傳銷事業，遂向中國信
    託商業銀行股份有限公司永吉分公司、台北富邦商業銀行股
    份有限公司、兆豐國際商業銀行股份有限公司、英商渣打銀
    行股份有限公司、臺灣新光商業銀行股份有限公司、聯邦商
    業銀行股份有限公司、日盛國際商業銀行股份有限公司、慶
    豐商業銀行股份有限公司、國泰世華商業銀行股份有限公司
    、中國信託商業銀行股份有限公司等10家發卡銀行申辦信用
    卡及現金卡借貸，並向萬泰商業銀行股份有限公司申辦信用
    貸款，然因投資事業失敗，所欠借貸債務自民國94年11月起
    即無法正常繳款，截至95年10月17日止，共積欠本金、利息
    、違約金，合計新臺幣（下同）2,093,927 元。而聲請人現
    有財產除母親贈與之現金50萬元外，每月薪資收入約17,000
    元，聲請人之配偶每月收入約32,000元，合計雖有49,000元
    ，惟配偶亦負有債務，其薪資遭鈞院強制執行中，每月應扣
    薪資額3 分之1 ，再扣除家用開銷12,000元及支付父母扶養
    費用1 萬元，每月實際上賸餘17,000元，僅能償付債務之利
    息部分，更遑論鉅額本金債務。聲請人雖曾透過債務協商機
    制與債權銀行商談，惟每月仍須償還2 萬元，已超出所能負
    擔之限額而未能接受，是聲請人長期入不敷出，生活捉襟見
    拙，舉貸度日，顯已不足清償債務，而有宣告破產之實益，
    爰依破產法第57條、第58條、第62條規定，聲請宣告破產等
    語。
二、按破產，對債務人不能清償債務者，宣告之，破產法第57條
    定有明文。又所謂不能清償債務者，係指債務人之清償能力
    完全的缺乏，必須就債務人之財產連同信用及能力，綜合加
    以評估，仍不能清償債務者，始足當之，如債務人現實財產
    雖不足清償其債務，但憑其信用能融通週轉，或憑其專門技
    能得賺取金錢，足以應付債務，即不能以不能清償視之。
三、經查聲請人主張其因向多家銀行辦理信用貸款、信用卡及現
    金卡預借現金，致積欠債務共2,093,927 元，縱然屬實。惟
    聲請人每月收入約17,000元，並有其母所贈50萬元現金，又
    聲請人透過與銀行間之協商機制，每月需還款項為2 萬元等
    情，為聲請人所自陳。是聲請人若與銀行協商後每月所負擔
    之債務為2 萬元，則以其母所贈之50萬元，已得清償2 年1
    個月之分期債務，聲請人又陳稱其家庭開銷每月為12,000元
    ，則縱以其每月收入17,000元之半數即8,500 元供作家庭生
    活費用，則聲請人每月尚有8,500 元之結餘，於上開2 年個
    1 月期間，尚得結餘212,500 元，至少又可支付10個月之分
    期債務，聲請人不思此一積極清償債務之道，卻消極放任債
    務持續增加，而向本院聲請宣告破產，揆諸前揭聲請破產要
    件之說明，聲請人並無不能清償債務之情事，自非目前破產
    制度所欲保護之對象，故本件聲請為無理由，應予駁回。
四、依破產法第5 條、民事訴訟法第95條、第78條裁定如主文。
中　　華　　民　　國　　96　　年　　11　　月　　26　　日
                  民事第一庭  法　官　林望民
以上正本係照原本作成
如對本裁定抗告須於裁定送達後10日內向本院提出抗告狀
中　　華　　民　　國　　96　　年　　11　　月　　26　　日
                              書記官　陳慶時
